apertium-ava.ava.lexc
LEXICON N-DARAN
! даран (-алъ// дармица, -алъул//дармил, дармал)

%<n%>%<m%>%<sg%>%<nom%>:ан CLIT-SUBST-II ; 
%<n%>%<m%>%<sg%>%<erg%>:ан%>алъ CLIT-SUBST-I ; 
%<n%>%<m%>%<sg%>%<erg%>:м%>ица CLIT-SUBST-I ; ! Dir/LR
%<n%>%<m%>%<sg%>%<gen%>:ан%>%{a%}лъул CLIT-SUBST-I ; 
%<n%>%<m%>%<sg%>%<gen%>:м%>ил CLIT-SUBST-I ; ! Dir/LR
%<n%>%<m%>%<sg%>%<dat%>:ан%>%{a%}ле CLIT-SUBST-I ; 
%<n%>%<m%>%<sg%>:ан%>%{a%}л%{ъ%} LOC-CASES ; 
%<n%>%<m%>%<pl%>%<nom%>:м%>%{a%}л CLIT-SUBST-II ; 
%<n%>%<m%>%<pl%>%<erg%>:м%>%{a%}з CLIT-SUBST-I ; 
%<n%>%<m%>%<pl%>%<gen%>:м%>%{a%}зул CLIT-SUBST-I ; 
%<n%>%<m%>%<pl%>%<dat%>:м%>%{a%}зе CLIT-SUBST-I ; 
%<n%>%<m%>%<pl%>:м%>%{a%}з LOC-CASES ; 


LEXICON N-GIADAN

%<n%>%<m%>%<sg%>%<nom%>:н CLIT-SUBST-II ; 
%<n%>%<m%>%<sg%>%<erg%>:м%>%{a%}с CLIT-SUBST-I ; 
%<n%>%<m%>%<sg%>%<gen%>:м%>%{a%}сул CLIT-SUBST-I ; 
%<n%>%<m%>%<sg%>%<dat%>:м%>%{a%}се CLIT-SUBST-I ; 
%<n%>%<m%>%<sg%>:м%>%{a%}с LOC-CASES ; 
%<n%>%<m%>%<pl%>%<nom%>:м%>%{a%}л CLIT-SUBST-II ; 
%<n%>%<m%>%<pl%>%<erg%>:м%>%{a%}з CLIT-SUBST-I ; 
%<n%>%<m%>%<pl%>%<gen%>:м%>%{a%}зул CLIT-SUBST-I ; 
%<n%>%<m%>%<pl%>%<dat%>:м%>%{a%}зе CLIT-SUBST-I ; 
%<n%>%<m%>%<pl%>:м%>%{a%}з LOC-CASES ; 

LEXICON N-XIZAN
! хъиза/н (-малъ, -малъул, -мал)

%<n%>%<nt%>%<sg%>%<nom%>:н CLIT-SUBST-II ; 
%<n%>%<nt%>%<sg%>%<erg%>:м%>%{a%}лъ CLIT-SUBST-I ; 
%<n%>%<nt%>%<sg%>%<gen%>:м%>%{a%}лъул CLIT-SUBST-I ; 
%<n%>%<nt%>%<sg%>%<dat%>:м%>%{a%}лъе CLIT-SUBST-I ; 
%<n%>%<nt%>%<sg%>:м%>%{a%}л%{ъ%} LOC-CASES ; 
%<n%>%<nt%>%<pl%>%<nom%>:м%>%{a%}л CLIT-SUBST-II ; 
%<n%>%<nt%>%<pl%>%<erg%>:м%>%{a%}ца CLIT-SUBST-I ; 
%<n%>%<nt%>%<pl%>%<gen%>:м%>%{a%}зул CLIT-SUBST-I ; 
%<n%>%<nt%>%<pl%>%<dat%>:м%>%{a%}зе CLIT-SUBST-I ; 
%<n%>%<nt%>%<pl%>:м%>%{a%}з LOC-CASES ; 

! Эти формы встречаются в корпусе
%<n%>%<nt%>%<sg%>%<erg%>:н%>%{a%}лъ CLIT-SUBST-I ; ! Dir/LR
%<n%>%<nt%>%<sg%>%<gen%>:н%>%{a%}лъул CLIT-SUBST-I ; ! Dir/LR
%<n%>%<nt%>%<sg%>%<dat%>:н%>%{a%}лъе CLIT-SUBST-I ; ! Dir/LR
%<n%>%<nt%>%<sg%>:н%>%{a%}л%{ъ%} LOC-CASES ; ! Dir/LR
%<n%>%<nt%>%<pl%>%<nom%>:н%>%{a%}л CLIT-SUBST-II ; ! Dir/LR
%<n%>%<nt%>%<pl%>%<erg%>:н%>%{a%}ца CLIT-SUBST-I ; ! Dir/LR
%<n%>%<nt%>%<pl%>%<gen%>:н%>%{a%}зул CLIT-SUBST-I ; ! Dir/LR
%<n%>%<nt%>%<pl%>%<dat%>:н%>%{a%}зе CLIT-SUBST-I ; ! Dir/LR
%<n%>%<nt%>%<pl%>:н%>%{a%}з LOC-CASES ; ! Dir/LR

LEXICON N-KAGHAT
! кагъат (кагътица, кагътил, кагътал)

%<n%>%<nt%>%<sg%>%<nom%>:ат CLIT-SUBST-II ; 
%<n%>%<nt%>%<sg%>%<erg%>:т%>ица CLIT-SUBST-I ; 
%<n%>%<nt%>%<sg%>%<gen%>:т%>ил CLIT-SUBST-I ; 
%<n%>%<nt%>%<sg%>%<dat%>:т%>иле CLIT-SUBST-I ; 
%<n%>%<nt%>%<sg%>:т%>и LOC-CASES ; 
%<n%>%<nt%>%<sg%>:ат%>ал%{ъ%} LOC-CASES ; ! Dir/LR ! Use/Sub
%<n%>%<nt%>%<pl%>%<nom%>:т%>ал CLIT-SUBST-II ; 
%<n%>%<nt%>%<pl%>%<erg%>:т%>аз CLIT-SUBST-I ; 
%<n%>%<nt%>%<pl%>%<gen%>:т%>азул CLIT-SUBST-I ; 
%<n%>%<nt%>%<pl%>%<dat%>:т%>азе CLIT-SUBST-I ; 
%<n%>%<nt%>%<pl%>:т%>аз LOC-CASES ; 


LEXICON N-URGHEL
! ургъел (ургъалица, ургъалил, ургъалаби)

%<n%>%<nt%>%<sg%>%<nom%>:ел CLIT-SUBST-II ; 
%<n%>%<nt%>%<sg%>%<erg%>:ал%>ица CLIT-SUBST-I ; 
%<n%>%<nt%>%<sg%>%<gen%>:ал%>ил CLIT-SUBST-I ; 
%<n%>%<nt%>%<sg%>%<dat%>:ал%>иле CLIT-SUBST-I ; 
%<n%>%<nt%>%<sg%>:ал%>ил LOC-CASES ; 
%<n%>%<nt%>%<pl%>%<nom%>:ал%>аби CLIT-SUBST-II ; 
%<n%>%<nt%>%<pl%>%<erg%>:ал%>абаз CLIT-SUBST-I ; 
%<n%>%<nt%>%<pl%>%<gen%>:ал%>абазул CLIT-SUBST-I ; 
%<n%>%<nt%>%<pl%>%<dat%>:ал%>абазе CLIT-SUBST-I ; 
%<n%>%<nt%>%<pl%>:ал%>абаз LOC-CASES ; 

LEXICON N-RETIEL
! ретӏел (ратӏлица, ратӏлил)

%<n%>%<nt%>%<sg%>%<nom%>:ел CLIT-SUBST-II ; 
%<n%>%<nt%>%<sg%>%<erg%>:л%>ица CLIT-SUBST-I ; 
%<n%>%<nt%>%<sg%>%<gen%>:л%>ил CLIT-SUBST-I ; 
%<n%>%<nt%>%<sg%>%<dat%>:л%>иле CLIT-SUBST-I ; 
%<n%>%<nt%>%<sg%>:л%>ил LOC-CASES ; 


LEXICON N-LAGHEL
! лъагӏел (-алъ//лъагӏалица, -алъул//лъагӏалил, -ал)

%<n%>%<nt%>%<sg%>%<nom%>:ел CLIT-SUBST-II ; 
%<n%>%<nt%>%<sg%>%<erg%>:ел%>%{a%}лъ CLIT-SUBST-I ; 
%<n%>%<nt%>%<sg%>%<erg%>:ал%>ица CLIT-SUBST-I ; ! Dir/LR
%<n%>%<nt%>%<sg%>%<gen%>:ел%>%{a%}лъул CLIT-SUBST-I ; 
%<n%>%<nt%>%<sg%>%<gen%>:ал%>ил CLIT-SUBST-I ; ! Dir/LR
%<n%>%<nt%>%<sg%>%<dat%>:ел%>%{a%}лъе CLIT-SUBST-I ; 
%<n%>%<nt%>%<sg%>%<dat%>:ал%>иле CLIT-SUBST-I ; ! Dir/LR
%<n%>%<nt%>%<sg%>:ел%>%{a%}л%{ъ%} LOC-CASES ; 
%<n%>%<nt%>%<pl%>%<nom%>:ел%>%{a%}л CLIT-SUBST-II ; 
%<n%>%<nt%>%<pl%>%<erg%>:ел%>%{a%}з CLIT-SUBST-I ; 
%<n%>%<nt%>%<pl%>%<gen%>:ел%>%{a%}зул CLIT-SUBST-I ; 
%<n%>%<nt%>%<pl%>%<dat%>:ел%>%{a%}зе CLIT-SUBST-I ; 
%<n%>%<nt%>%<pl%>:ел%>%{a%}з LOC-CASES ; 

LEXICON N-RALAD

%<n%>%<nt%>%<sg%>%<nom%>:ад CLIT-SUBST-II ; 
%<n%>%<nt%>%<sg%>%<erg%>:ад%>%{a%}лъ CLIT-SUBST-I ; 
%<n%>%<nt%>%<sg%>%<erg%>:д%>%{a%}ца CLIT-SUBST-I ; ! Dir/LR
%<n%>%<nt%>%<sg%>%<gen%>:ад%>%{a%}лъул CLIT-SUBST-I ; 
%<n%>%<nt%>%<sg%>%<gen%>:д%>%{a%}лъул CLIT-SUBST-I ; ! Dir/LR
%<n%>%<nt%>%<sg%>%<dat%>:ад%>%{a%}лъе CLIT-SUBST-I ; 
%<n%>%<nt%>%<sg%>%<dat%>:д%>%{a%}лъе CLIT-SUBST-I ; ! Dir/LR
%<n%>%<nt%>%<sg%>:ад%>%{a%}л%{ъ%} LOC-CASES ; 
%<n%>%<nt%>%<pl%>%<nom%>:ад%>%{a%}л CLIT-SUBST-II ; 
%<n%>%<nt%>%<pl%>%<erg%>:ад%>%{a%}ца CLIT-SUBST-I ; 
%<n%>%<nt%>%<pl%>%<gen%>:ад%>%{a%}зул CLIT-SUBST-I ; 
%<n%>%<nt%>%<pl%>%<dat%>:ад%>%{a%}зе CLIT-SUBST-I ; 
%<n%>%<nt%>%<pl%>:ад%>%{a%}з LOC-CASES ; 
%<n%>%<nt%>%<pl%>%<nom%>:д%>%{a%}л CLIT-SUBST-II ; ! Dir/LR
%<n%>%<nt%>%<pl%>%<erg%>:д%>%{a%}ца CLIT-SUBST-I ; ! Dir/LR
%<n%>%<nt%>%<pl%>%<gen%>:д%>%{a%}зул CLIT-SUBST-I ; ! Dir/LR
%<n%>%<nt%>%<pl%>%<dat%>:д%>%{a%}зе CLIT-SUBST-I ; ! Dir/LR
%<n%>%<nt%>%<pl%>:д%>%{a%}з LOC-CASES ; ! Dir/LR

LEXICON N-GHURUSH
! гъурущ (-алъ//гъурщица, -алъул//гъурщил, гъурщал)
%<n%>%<nt%>%<sg%>%<nom%>:ущ CLIT-SUBST-II ; 
%<n%>%<nt%>%<sg%>%<erg%>:ущ%>%{a%}ца CLIT-SUBST-I ;  ! Dir/LR ! Use/Sub
%<n%>%<nt%>%<sg%>%<gen%>:ущ%>%{a%}лъул CLIT-SUBST-I ;  ! Dir/LR ! Use/Sub
%<n%>%<nt%>%<sg%>%<dat%>:ущ%>%{a%}лъе CLIT-SUBST-I ;  ! Dir/LR ! Use/Sub
!%<n%>%<nt%>%<sg%>:ущ%>%{a%}л LOC-CASES ;  ! Dir/LR ! Use/Sub
%<n%>%<nt%>%<sg%>%<erg%>:щ%>%{a%}ца CLIT-SUBST-I ; 
%<n%>%<nt%>%<sg%>%<gen%>:щ%>ил CLIT-SUBST-I ; 
%<n%>%<nt%>%<sg%>%<dat%>:щ%>%{a%}лъе CLIT-SUBST-I ; 
!%<n%>%<nt%>%<sg%>:щ%>%{a%}л LOC-CASES ; 
%<n%>%<nt%>%<sg%>:щ%>и LOC-CASES ; 
%<n%>%<nt%>%<pl%>%<nom%>:ущ%>%{a%}л CLIT-SUBST-II ;  ! Dir/LR ! Use/Sub
%<n%>%<nt%>%<pl%>%<erg%>:ущ%>%{a%}ца CLIT-SUBST-I ;  ! Dir/LR ! Use/Sub
%<n%>%<nt%>%<pl%>%<gen%>:ущ%>%{a%}зул CLIT-SUBST-I ;  ! Dir/LR ! Use/Sub
%<n%>%<nt%>%<pl%>%<dat%>:ущ%>%{a%}зе CLIT-SUBST-I ;  ! Dir/LR ! Use/Sub
%<n%>%<nt%>%<pl%>:ущ%>%{a%}з LOC-CASES ;  ! Dir/LR ! Use/Sub
%<n%>%<nt%>%<pl%>%<nom%>:щ%>%{a%}л CLIT-SUBST-II ; 
%<n%>%<nt%>%<pl%>%<erg%>:щ%>%{a%}ца CLIT-SUBST-I ; 
%<n%>%<nt%>%<pl%>%<gen%>:щ%>%{a%}зул CLIT-SUBST-I ; 
%<n%>%<nt%>%<pl%>%<dat%>:щ%>%{a%}зе CLIT-SUBST-I ; 
%<n%>%<nt%>%<pl%>:щ%>%{a%}з LOC-CASES ; 

LEXICON N-CAD
! цӏад (-аца, -ал, -ал) 

%<n%>%<nt%>%<sg%>%<nom%>: CLIT-SUBST-II ; 
%<n%>%<nt%>%<sg%>%<erg%>:%>аца CLIT-SUBST-I ; 
%<n%>%<nt%>%<sg%>%<gen%>:%>ал CLIT-SUBST-I ; 
%<n%>%<nt%>%<sg%>%<dat%>:%>ле CLIT-SUBST-I ; 
%<n%>%<nt%>%<sg%>:%>ал%{ъ%} LOC-CASES ; 

! *цӏадакь

LEXICON N-ZHO
! жо (-ялъ, -ялъул, жал)
%<n%>%<nt%>%<sg%>%<nom%>:о CLIT-SUBST-II ; 
%<n%>%<nt%>%<sg%>%<erg%>:о%>%{a%}лъ CLIT-SUBST-I ; 
%<n%>%<nt%>%<sg%>%<gen%>:о%>%{a%}лъул CLIT-SUBST-I ; 
%<n%>%<nt%>%<sg%>%<dat%>:о%>%{a%}лъе CLIT-SUBST-I ; 
%<n%>%<nt%>%<sg%>:о%>%{a%}л%{ъ%} LOC-CASES ; 
%<n%>%<nt%>%<pl%>%<nom%>:ал CLIT-SUBST-II ; 
%<n%>%<nt%>%<pl%>%<erg%>:а%>ца CLIT-SUBST-I ; 
%<n%>%<nt%>%<pl%>%<gen%>:а%>зул CLIT-SUBST-I ; 
%<n%>%<nt%>%<pl%>%<dat%>:а%>зе CLIT-SUBST-I ; 
%<n%>%<nt%>%<pl%>:а%>з LOC-CASES ; 

LEXICON Nouns 
гӏадан:гӏада N-GIADAN ; ! "человек"
даран:дар N-DARAN ; ! "торговля, коммерция; торг"
жо:ж N-ZHO ; ! "вещь, предмет"
гӏиялъажо:гӏиялъаж N-ZHO ; ! "овца"
цӏад:цӏад N-CAD ; ! "дождь"
хъизан:хъиза N-XIZAN ; ! "семья"
ургъел:ургъ N-URGHEL ; ! ""
кагъат:кагъ N-KAGHAT ; ! "бумага"
ралъад:ралъ N-RALAD ; ! "море"
лъагӏел:лъагӏ N-LAGHEL ; ! "год"
ретӏел:ретӏ N-RETIEL ; ! "одежда, платье, наряд"
гъурущ:гъур N-GHURUSH ; ! "рубль"
